---
title: "g0v Summit 2018 第五次工作會議"
tags: hackpad
---

# g0v Summit 2018 第五次工作會議

> [點此觀看原始內容](https://g0v.hackpad.tw/g0v-Summit-2018-5th)


總共筆上層：[http://beta.hackfoldr.org/g0v-summit2018](http://beta.hackfoldr.org/g0v-summit2018)
警語：這是 g0v summit 2018 籌備紀錄，欲參加者請 email 至 [g0v-summit-staff-2018@googlegroups.com](mailto:g0v-summit-staff-2018@googlegroups.com) 報名工作人員。

## 活動資訊

時間：5/26 (Sat) 14:00-17:00
地點：摩茲工寮

## 議程

#### 總召/各組報告近期進度：

- 自我介紹
- 總召：
    - 確認預算表 \+ 時程表 +  工作計畫
    - 確認宣傳大組跨組流程 \+ 合作夥伴給素材流程：
        - 等  Kirby  文件
        - 各組列需要的貼文（七八月收集）
    - 確認 workshop 議程（攝影組、票務組和場務組都會有關係）
        - Workshop 多少人、TA  誰？
        - 票價、場務、食物、紀錄、直播、口譯
        - 類型：加價 tutorial、open space, workshop
        - yutin, ipa, chihao--------->ttcat 一個版本
            - 一般票可參加：空間太小 or 人不來
            - workshop 單一場要報名
            - 禮拜五開場？
    - 票價討論（要根據議程決定不同天票價）
        - workshop與票價相關：
            - 登記制
            - 是否收費再決定：好像不太適合
            - 沒搶到 workshop 怎麼辦？QQ？
        - 紀念品 bundle 票
            - 紀念品定價出來後
            - 文創組確認網站與 APP 需求（增加「已領」按鈕或？）
    - 總籌組 Email：g0v-summit-committee-2018@googlegroups.com
    - 法國在台協會
    - 個別推坑
    - AIAcademy  WIFI 支援？

- 財務：
    - 請總召同意預算
    - 不是現金的贊助在預算表裡不算收入
- 合作夥伴 :
    - 主婦聯盟贊助 5 萬產品（不是現金）>>\> [https://www.hucc-coop.tw/shop](https://www.hucc-coop.tw/shop)
        - 原則上以食物組優先：Juanna 先看
        - 露出五萬
    - 需要知道線路組設備需求：6 萬元贊助抵用？
- 議程：
    - [https://docs.google.com/document/d/1\_rXi\_d7Sfzblgng_dTftvS945NVToRAA-uxbXiF2SBg/edit#](https://docs.google.com/document/d/1_rXi_d7Sfzblgng_dTftvS945NVToRAA-uxbXiF2SBg/edit#) 上次委員會議進度報告
    - 委員實體會議？
    - 與公關討論邀稿信
    - 發文？
        - cfp  截止前一週發一篇「催稿」
        - keynote speaker intro
    - workshop  到底怎麼安排
        - workshops are free (anyone with ticket can attend)
        - need to RSVP specifically to each workshop
        - possibilities
            - NDI
        - 可能要準備自己邀請人來辦workshop
        - 政治選舉、分軌相關議程：六月底收件完後再議程討論
- 宣傳：
    - 網站需求（網站七月上線）
    - 社團宣傳：小班？
- 票務：
    - 目前61張early bird，確定一般票為 1550 元
- 紀錄：
    - 組員招募預計 5/31 結束，6/15 提交名單
    - 尚需 Day1 workshop 軌數，Day2-3 Talk 軌數
    - 是否支援年會紀念品或商品的拍攝？
        - 需要支援紀念品拍攝，看 @muka 出紀念品時間（八月？）
        - Day1 workshop 會在六月中有個草案版本（yutin chihao ipa 會在米國跟 ttcat 討論一個版本 XD）
- 翻譯組：
- 行政：
- 場務：
- 線路：
- 下次開會：6/23

