---
tags: g0v-summit, 2018
---

# g0v Summit 2018 第八次工作會議

總共筆上層：http://beta.hackfoldr.org/g0v-summit2018
警語：這是 g0v summit 2018 籌備紀錄，欲參加者請 email 至 g0v-summit-staff-2018@googlegroups.com 報名工作人員。

## 活動資訊

時間：8/25 (Sat) 14:00-17:00 
地點：tmot 


時間：8/18 (Sat) 20:00-21:00 
地點：線上會議：[Jitsi](https://meet.jit.si/g0vSummit2018) （登入後在右上角改 ID，手機 app 要在進入聊天室前，用左上角漢堡選單進入 Settings 然後改 Display name）

## 議程

* 看上次會議紀錄
* 看進度大表、補漏
* 總召報告：

## 💚💙 Final Final Checklist！💛💜
* [一統江湖之表](https://beta.hackfoldr.org/g0v-summit2018/https%253A%252F%252Fhackmd.io%252F7Fn4-P3FQZuH8U-TPayfEA) ：辦活動沒辦法只靠腦或陰德值， trello 和 slack 永遠在變動，來個最終版本檢查表大全。活動前全體檢查只此一表，別無分號。（請各組組長補完）

* 各組請補簡要規劃文件於上表！

## 跨組事宜討論：

 * ++code of conduct committee++
     * 總籌組（ipa, kirby, bess, mouse)
     * 現場有違反 coc 事宜聯繫總籌組
 
  * ++公關媒體組++：
      * 場務：
          * 獨立安靜媒體採訪區，需有主視覺背板/易拉展 => 目前是規劃在二樓的左邊。跟 cake , muka 對
          * Lounge：媒體和會眾可以用電腦作業，網路、插座，跟媒體採訪區分開。
          * 報到需要媒體報到區，預留紀念物。40 份，場務要在正式開場後幫忙媒體報到。
      * 文創：媒體採訪區背板、 40 份媒體紀念物
      * 記錄組(9/15)：會需要攝影支援，之後會再加上什麼時候需要怎樣的圖的[文件](https://g0v.hackmd.io/O-Al9mzHRsiCmDJZqD4wqw)
      * 議程組：(9/15) 
          * 等議程組議程更新完後寄媒體採訪邀請信
          * 公關組會先前期聯繫媒體，建議採訪對象、協助媒體擬好訪綱
          * 公關組寄信詢問講者意願（介紹該媒體屬性、訪綱、訪談時間），需要議程組協助提供 email 與 keynote 講者在台時間。
      * 宣傳組：事前素材提供 KOL、合作粉絲頁（9/15）
      * 議程線上哈拉：小班揪一下

 
* ++合作夥伴++
    * 廠商文宣紀念品寄送地點與時間：mouse
        * [name=mouse 能否預估廠商數量、文宣品數量體積等 以利評估物流倉庫租用]
    * 記錄組的廠商露出照片、宣傳組即時貼文 --> 填攝影需求文件
    * 換場廠商輪播投影(影片) -> yutin
    * 走道 slides 投影 -> yutin 
    * 宣傳：電子報 & SNS 時程
        * ael: 宣傳電子報 8/25 賣票（議程出來之後），行前通知、會後問卷應該是行政組。要加每天結束後的 email，要有當天 highlight。
        * 已購票電子報：議程推廣、廠商資訊（公關組）
        * fb: 有一句話為何支持。有沒有要作講者與贊助商的 promotion -> 整理所有列表給 yslee 8/31 
        * fb: 部分廠商第二次露出（會議中）
    * 議程 summary for 合作夥伴
        * 大軌清單、簡單說明
        * 講者姓名、國家
        * 手冊
* ++攝影++：出圖流程？
    * 請媒體、公關以及總籌組務必明確告知優先出圖、會使用到的照片（包含人物）需求
      Ref COSCUP 2018 https://hackmd.io/8pw0kvFtRqqpzFC_0raMCw
    * 攝影組需求要更新在這裡：https://g0v.hackmd.io/O-Al9mzHRsiCmDJZqD4wqw
    * 不願被拍到：文創、行政、現場報到、開幕、攝影

 * ++直播x文創x口譯++：音控、投影機、影像系統規劃（or more?)

#### ==賣票！（握）==
* 議程
    * [分軌標題、敘述、主持人草稿](https://docs.google.com/document/d/1QsMYPODWvt4px2i-MPgrmIpr_BCixYJyVcybRCcFA2U/edit)
    * 議程及講者資訊，希望協調議程、網站、手冊，讓資料來源儘量一致，減少重工
        * [議程組用](https://docs.google.com/spreadsheets/d/17dLhY7p5_3Ho_YQfRlkY3Z4DG8uBGDTFWTUnbzJ2FNA/edit#gid=0)（目前最完整的資料在這裡，請大家謹慎對待這份資料）
        * [網站用](https://airtable.com/tblf6EYfFiLLdw5Bw/viwp6egKMJDZ97pNp)（目前議程組手動複製貼上，符合網站組的資料結構）
* 宣傳
    * 開活動：[活動頁面](https://www.facebook.com/events/272549683528641/)
    * 議程宣傳
* 定價問題：
    * 一般票 1550，邀請票 800 元，看到邀請票會覺得不想買貴的? （上屆是 1200 或加碼捐款 1700 ）>>> 拆票 `記得設定 KKTIX 協助退款`
    * 票名調整：
        * ++一般票++ 1550
        * ++超級早鳥++ 800 （原名早鳥票）
        * ==++合作貢獻者票++== 800（原名黃金邀請票）--> 8/25 想把這張票獨立成一張
        * 社群貢獻者票 600（已結束，先隱藏）
        * 保留票（先隱藏）
    
* 大家約好來轉啦～

#### ==手冊大收集大編排== (claire, EiffelFly)
* 議程：
* 場務：場地圖、
* 設備組：網路連線說明
* 合作夥伴：追追追
* 宣傳組 :https://docs.google.com/document/d/1zBFn25DrhW1F5z13uxPkxnz8EbeLyhiTy3jcHyCOb6w/edit
* 行政組：工作人員名單，列id
#### ==網站改版== (lawrence, IU)
* 改成 Rainie 設計版本
* 加各分頁

#### ==APP改版== (denny, IU, superbil, 腹黒い茶, FrankWu)
* iOS
    * 補議程的離線 cache
        * 要提供 flush cache toggle
    * 主視覺更新 (對口：Rainie)
* android?
* 資料提供 -> [議程資料 API](https://airtable.com/appE5bjcvPZjbkp81/api/docs#curl/introduction)
* 加 g0v slack #general
* APP API -> Denny
* Web API -> lawrence
* 公告：黯鴉（[Template](https://hackmd.io/myphvktUSdaWLsqhEshjVw?both)） 

#### ==場務規劃== (cake)
* 各組開需求給場務 cake
    * 攝影
        * 先前有提到因為作業需求，紀錄組希望保留VIP Room 會議桌（靠飲水機那區）作為專屬工作區
        * 這區需要網路（包含NAS）

    * 公關媒體：
        * 獨立安靜採訪區，需要主視覺背板可當作拍照背景
        * Lounge：開放媒體和一般會眾在場外用電腦，須有網路、插座。
    * 總籌：
        * 攤位：g0v獎助金x6、資安健檢小站x1
        * 林茲藝術展區
    * 報到
        * 工人：報到用app，找grass領東西 
        * 媒體報到：
            * 尖峰時間過後需要派組員顧媒體攤位
        * 講者怎麼報到？
            * 與場務組 sync 開放參與 BoF、unconf
        * 會眾
        * VIP
        * 公務人員 

* 物流表
    * 8-9家
    * 份數：800


#### ==九月跨組場勘==
* Muka 揪
[name=bess 舉手] 
[name=CJOKER 舉手]
[name=YuTin 舉手]
[name=ael 舉手]
[name=映昕 舉手]
[name=丹丹 舉手]
[name=mouse 舉手]
[name=皇甫 舉手]
[name=艾岭 舉手]
* mouse: 9/17-19 時間

#### ==總籌推坑區== （[trello](https://trello.com/b/DBuigAtP/g0v-summit-2018-%E7%B8%BD%E7%B1%8C%E5%8D%80) 連結) 
- [x] App 加 g0v slack
- [x] App 內建公告系統內容製作：各組共筆 > 文字定稿 > 給 APP 發（確認流程）（推坑 lora template) 
- [x] 講者 travel info + 行程表：議程助理？（ipa) (viktor)
- [x] hackmd 議程共筆製作：議程組 (bess)
- [x] 參與者放貼紙區 （場務、電子報）
- [x] 攝影組x文創：不想被拍到的人（bess）
- [x] 議程表 R0123 順序 (denny)
- [x] 貼紙：語言（日英）、技能、g0v（muka)
- [ ] 議程 x 空間（fishbowl）
- [x] 攤位 10/6 下午之外
- [x] 林茲展（bess chihao）
- [x] 放音樂（bess、lulu）
- [ ] code of conduct 更明顯位置 http://tw.confcodeofconduct.com/





## 各組

* 財務：
    * 8/25 預算表凍結
    * 之後要追加預算另外填預算追加欄位
    * 8/25 教組長們看/填預算表
    * 9/10 活動前最後一次請款截止
* 合作夥伴：
    * 新進行中: mtk, 民生公共物聯網
    * SOP 更新，追手冊內容
* 議程：
    * 更新 airtable 
    * [Unconf](https://beta.hackfoldr.org/g0v-Summit-2018-unconf)
    * 9/15 交友平台 unconf
    * 手語
* 宣傳：
    * 即日起到年會前夕的宣傳規劃文件
        * 議程組提議：議程委員直播講亮點
    * summit 三天：daily summary+公告
* 公關：
    * 8/25 左右會先更新媒體名單、列出採訪亮點、英文賣票電子報。會議記錄。
 https://docs.google.com/document/d/1KHuwegVJVrdredp1CoBwMV28CwFnBxALXOs4__n3vjU/edit
媒體名單請協助更新
https://docs.google.com/spreadsheets/d/1PZ8-Vumq_M2OX9HoX5C9NRb0XYhlsH5LQ4aTFMBt9ng/edit
 
    * 宣傳電子報（九月初）、已購票電子報（議程指南、廠商廣編稿）@阿樂
    * 媒體邀訪
        * 名單：@育軒、@Joey、@映昕
        * 信件 template @ael
    * 給記錄組出圖時間和要求圖片
    * 需跨組協調（OK）：
        * 場務：
            * 獨立安靜媒體採訪區，需有主視覺背板/易拉展：暫訂二樓南沙發區
            * Lounge：媒體和會眾可以作業，網路、插座：暫訂二樓南電梯前，規劃四桌至六桌配電及WIFI
            * 報到需要媒體報到區，預留紀念物。40 份：預留一桌兩椅，尖峰時間過後由報到組員接手
            * 若有電視台聯訪需求 拉到二樓圖書館主視覺前
        * 文創：媒體採訪區背板、報到區背板、40 份媒體紀念物
        * 記錄組：會再加上什麼時候需要怎樣的圖的文件
        * 議程組：
            * 公關組會先前期聯繫媒體，建議採訪對象、協助媒體擬好訪綱
            * 公關組寄信詢問講者意願（介紹該媒體屬性、訪綱、訪談時間），需要議程組協助提供 email 與 keynote 講者在台時間。
* 網站：都在 [Final 大表](https://hackmd.io/7Fn4-P3FQZuH8U-TPayfEA?view#%E7%B6%B2%E7%AB%99%E7%B5%84) 裡了
* APP：
* 票務：
   * 隱藏某些票種
   * 請合作夥伴或是其他組有需要 `合作貢獻者票` or `保留票`  填[這張表單](https://docs.google.com/spreadsheets/d/1xuJik-Zr0XpbZixgxeXDTfp7YYBjd5MdzAGbHIDFacs/edit#gid=0)
   * 各組需要放進小貓袋的東西
   * 報到相關：
       * 一般與會者 以APP報到
       * 講者：同一般會眾，直接匯入清單到系統，以APP報到，不走KKTIX、不走特殊報到軌（講者找子期）
       * 工作人員領用物資（衣服）：暫訂小草負責，由APP註記領用，場務組支援人力，暫訂場佈下午以及活動第一天一早
* 紀錄：
    * 記憶卡（給紀錄組夥伴做為設備折舊補償，有編列預算）預計九月採購，採購後另請款
    * 需要議程確認，便於後續排班
    * 各組出圖需求 （https://g0v.hackmd.io/O-Al9mzHRsiCmDJZqD4wqw?both）
    * 會前相關拍攝任務確認（若有？）

* 文創
    * 拍照手牌
        * 語錄手牌
    * 要買紙袋（會眾＋媒體四十份）
        * 內容物：手冊，廠商文宣品
    * 紀念品：
        * 確認項目：
            * 收線魔鬼氈
            * 耳機
            * 語錄貼紙
            * 行李箱帶（待確認）
    * 衣服：
        * 兩款，第一天T恤，第二天polo（材質確認中）
    * 會場佈置：
        * 入口背板
        * R0背板
        * 媒體採訪區 
        * badge塗鴉區、貼紙
        * BOF、UNCONF 活動牆
* 翻譯組：
    * 設備：yutin 單據確認
* 行政：
    * 晚宴：
    * 場務：
    * 參與者放貼紙區
* 線路：
    * 會跟著場務組的場地規劃，若各組有特殊需求請列出
* 直播：
    * 直播系統文件（音控、投影機、影像）
    * 直撥連結給 @lawrence

## 下次開會：
* 8/25 月會：Tmot 公館
* 9/15 co-work：Moz Space
* 9/29 月會：Moz Space
* 10/4 場佈

衝衝衝
賣票囉
轉轉轉


----

各組 template（勿刪）
* 財務：
* 合作夥伴 : 
* 議程：
* 宣傳：
* 公關：
* 網站：
* 行政：
* 票務：
* 紀錄：
* 文創：
* 場務：
* 設備：
* 直播：
* 翻譯組：

