---
tags: web3
---

# 零激盪廣場第36次討論會議

時間地點
時間：2023/7/12 9PM Taipei time
會議連結：https://meet.google.com/gft-ytiy-wjj

![](https://s3-ap-northeast-1.amazonaws.com/g0v-hackmd-images/uploads/upload_391da05420bc5dc66f339ed5a9a80620.png)


# 討論區（先暫列想法。歡迎討論優化）
* 任何成員有支持、不確定、反對的想法都可以在這邊討論，覆議可以用++對已提出想法的人echo
（
ex. 
Vivian：想法想法想法。
Lucky：Vivian ++。
Zoey：不同的想法想法。
）
也歡迎在共筆區討論疑慮。

* 討論時間到則以多數共識決先作成階段性共識，相關紀錄以便之後有不同想法、組成改變或環境改變時可以被fork或延伸討論。

以下開放共筆（蒐集到下一次例會的前兩天，亦即7/10（一）晚上9點）：

1、**關於資源與全稱的關係**：
Lucky：覺得即使是從da0開始的資源，也不一定要在新開的slack頻道加上前綴（#da0-）或是對外說明是da0，而可在某些階段曾partner with da0即可。或許這個判斷由坑主在開坑時，與資源層及坑友們有共識，但希望是以公開頻道、資源之間的輸送也是公開的為前提。

2、**探索 Trustless架構**：




## 補會議記錄
所以合作通常是以單一專案（例如零時小學校跟飛地、disfactory 跟地球公民基金會、vTaiwan 跟資策會為主） 當時跟數位外交協會的合作沒有一個明確的專案跟協會對口，這是當時發生的問題～ 崔家瑋晚上9:46 我覺得比起代表性，更好的描述是治理機制上的需求沒有被滿足（因為代表性意味著只要有足夠的人參與就可以滿足，但是這樣還是會違反沒有人可以代表其他人的原則 Jiahe Lin晚上9:51 如果接恰的人自己開了坑，是不是其實也就解決了？另一個問題是數位外交協會想開收費課程，是否是想用 g0v 的合作名義，因此有社群內誰可以做這件事，需經過什麼程序的問題？ 劉維人晚上9:52 YES 對齊的頻率跟場合很重要 崔家瑋晚上9:54 同意 jiahe ，不過數位外交協會當時應該是想放g0v 的 logo，但其實這樣應該會有一點問題XD 先離開～感謝大家包容我突然加入XD