---
tags: summit2024
---

<div style="font-weight: bold; "><img src="https://s3-ap-northeast-1.amazonaws.com/g0v-hackmd-images/uploads/upload_d73b3ea8ed15d74a3b555ac8b5d88a84.png" style="width: auto; height: 2em;">2024 宣傳組</div>

# 20240202 宣傳組第三十次會議

> 時間：2024/02/16 （五） 9:00 PM
> 地點：線上
> 出席：Dong、繁嵐、阿敏、RS、YC、SeanGau

### 報告事項

#### 跨組會議

相關資料：[跨組會議第 7 回（2/13）會議記錄](https://g0v.hackmd.io/@summit2024/book/%2FkYNAPch6Q1mIOpmBzCIF_g)

- Keynote speaker 應該都搞定了
    - 致昕初步答應、Dr. Postill 已經回覆講者說明
- 物流
    - pm5 已經取得倉庫權限，可以找時間去盤點（松山）
- 場勘 (2/27)
- 政大宣傳（後面討論）

#### 社群媒體相關

相關資料：
- [summit@g0v.social 留言](https://g0v.social/@summit/111867753666718039)

進度：
- mastodon 留言已回覆！
- web3 & da0 文章已發出

討論：
- 開工賀圖怎麼辦？
    - 初九天公生，改初九（2/18）
      > ![](https://s3-ap-northeast-1.amazonaws.com/g0v-hackmd-images/uploads/upload_6b3e6c70a3dcff04905f6fda1cef9d0b.png)

      > **宜　動土** [name=YC]

結論：
- 請繁嵐開文件、Dong 改一下圖，待會簡單寫一寫就上 #sns
    - 目前圖如下：[name=Dong]![](https://s3-ap-northeast-1.amazonaws.com/g0v-hackmd-images/uploads/upload_1947327d0d44d079869094092e77a760.png)

    - [文案共筆](https://docs.google.com/document/d/1aCjz0vI97yDE_1O8cIgWfvQRn5RON9jnW_N-_8hRkZc/edit)


#### 電子報進度

相關資料：

 - 第三輯中文版：[【零時政府雙年會電子報】📢Vol.3參與者圖像](https://us21.campaign-archive.com/?u=5f2da7dc5b32fcf00c4e26170&id=ac77fb8938)

進度：
 - 第三輯英文版：預計2/17(六)給大家review，2/19(一)寄出
 - > 因為拖過一月了我放棄叫他一月刊(*ﾟ∀ﾟ) [name=阿敏]

結論：
- 跟 Skyler 聯絡一下狀態、敲定翻譯方式
- 原則上希望能在下次開會前發出、最晚元宵節？

#### 網站改版

相關資料：[設計小組 Figma](https://www.figma.com/file/2X1uTwKxcStAOW9fKlvwc7/Summit-2024-%E7%B6%B2%E7%AB%99%E6%94%B9%E7%89%88?type=design&node-id=0%3A1&mode=design&t=DPhbFfmFzpvEjXr7-1)

進度：

> 我，Dong，在此發誓，下週五前一定會把第一版網頁設計稿丟到 media 群組讓大家看，沒做到的話，我就把 slack 改成奇怪的名字（e.g. 該動不Dong、還敢不Dong、）... [name=Dong]
> ~~就算有還是要懲罰，Dong輒得咎~~ [name=RS]

- Dong 已經有思考一些動畫轉場跟資訊安排的方向，其他也刻正由阿敏與小侯規劃中

結論：
- 我們下週五拭目以待(*ﾟ∀ﾟ)

#### 網站基礎架構

進度：
- CI/CD 基本上都寫好了，有一點權限問題？
- Peter 回報部分可能是 Kirby 在重開
- 可能要抓新版本的網站時程
    - 下次大松是 3/2

結論：
- 會先照著 Dong 的設計先開始動，雖然還沒截稿但打個底
- 大松見真章！到時候會有比較明確的規劃

---

### [GitLab 開票追蹤](https://gitlab.com/g0v-summit/2024/board/-/boards/7090446)

---

### 討論事項

#### 投稿截止宣傳

相關資料：

討論：
- 投稿倒數24天，要再做倒數宣傳嗎？
- 或許 21, 10 or 7, 3？
    - 倒數一天觸及不知道會不會不太好 [name=RS]

結論：

#### 5/3 政大講座共同宣傳



### 臨時動議

### 下次會議時間、討論事項

/（五）9:00 PM

#### 追蹤事項

#### 看看籌備大表

#### 散會

(10: PM)
