---
tags: summit2024
---
# 20240423 會議
時間：4/23 22:00
連結：[Jitsi Meet](https://jitsi.ocf.tw/g0vsummit2024program)
出席：Peter,yellowsoar,rayen,billion

- [5/3 工作清單](/oybGWciESJGS_6SBYGCxJg)
## keynote Speaker 

## Open Call 
- 待辦：消除註解
    - 要開票
- [正式議程表](https://docs.google.com/spreadsheets/d/1T-0BlFpydEZtSFBjvOMyTmI0wPp-t0i1sLojpMIvBvM/edit?usp=sharing)
- [講者all in one](https://docs.google.com/spreadsheets/d/17Ovu5Dvm86z4BmFk24096ns5X-OLvDIt7AlkALI2BiY/edit?usp=sharing)
- 線上錄影的講者
    - 衣索比亞 Mesud
    - 奈及利亞 Idris 
        - 正在協調，看能否調整到閃電講
        - 不行的話就是週末錄影
    - Datasketch 
    - ael
- 本週六寄出第二封講者提醒信
    - 4/27 寄出
    - 大會共筆
    - 提供檔案（google 表單連結）
    - 會提供 slido 連結
    - 報到時間：8:30 開始報到，建議於議程開始前一小時完成報到。
    - 告知補助範圍（機場到中研院的大眾運輸工具，要準備票據，）
        - > 報帳方式要跟 allen 確認
    - 活動日期、時間與地點
        - 日期：2024/05/04-05
        - 時間：報到時間：
    - 有飲水機，鼓勵自備環保杯
::: info
主旨：【g0v Summit 2024】講者行前通知 Event Notice for Speakers 
內文：
各位講者好：

下週就是我們的年會了，請大家

Dear Speakers 
:::
- 哭哭投稿資料還沒解決

### 交通補助資料
- 要跟 allen 確認請款流程
    - 要開票
- 要確認預算與出款
## 焦點議程
- 邀請信全部寄出

## 合作議程
- 無更新

## 社群軌
- civil-defence 主持人：TBC > Irvin Chen 

## Unconference 
- [Unconf](/kFBljhsrSTW-mT_A-sBPVw)
- 要將說明整理到 [大會共筆](https://g0v.hackmd.io/@summit2024/notes)
- 3票
- 投票說明：3票不限制投給不同議程
## 議程助理
- [議程組細流](https://docs.google.com/spreadsheets/d/1P4XNhq2Eb2ACg7EL0lMLOTdvTxtseGStF2Nl_umge2o/edit?usp=sharing)，涵蓋議程組組員與所有議程助理。
- 工作手冊內容修正
    - 協助講者包含協助設備與指引
    - 引導講者的方式：機動人員帶位



## 主持人

- 上週五已經寄信說明
- 5/4 下午 15:50-17:20 R1 議程主持人改為 bil
- [主持人說明事項](https://docs.google.com/document/d/1CvFhb2ZlWlRx9-x7nrIhQNTprKavVGsFa2BlrEETbQ4/edit?usp=sharing)
- [主持人工作表](https://docs.google.com/spreadsheets/d/1bT2r8Kb5roTEzXhp5zTbiMLT658EBDNC8bCzZZgrTSQ/edit?usp=sharing)
- [主持人所需資料](https://docs.google.com/document/d/1rCrl6jIHYExEyocYspTA4yrEArAbRDstI4qOztfCuN4/edit?usp=sharing)
### 議程委員
- 請 billion 協助調查
    - 主持人請在一小時前完成報到
## 要跟揪松商借的器材、物資
- [物資清點](/ID79drHLQSCWaNNhNMfIPg)
- 公用電腦（R1 R2）
    - 週六追蹤完成
    - 要開票 
- 簡報筆與其他物資
    - 簡報筆缺*2
    - 下週二前要確認完成。缺少的直接5/1採購[name=rayen]
    - 瓶裝水有跟行政組說明，會購買並送到會場。

## 其他
- ✅ RH 投影解決方案？[name=yellowsoar]
    - > R4 場地設備，應該是沒有投影機、麥克風及音響設備、給工作坊參加者的延長線，揪松可自行處理，倒是其他工作坊籌辦者若在 R4 可能要提醒他們？[name=chewei]
    - > 技正說有投影機有音響，場佈的時候測試就可以了，我們就沒有再進去場地看。這樣的話這裡還缺一台筆電。[name=pm5]
    - ~~要開票追蹤~~
		- 會有印度講者跟NDI工作坊還有 unconf 
- ✅ 5/3 確認清單
		- [連結](/oybGWciESJGS_6SBYGCxJg)
- 


## 4/27 要做好
- 大會共筆與 slido 連結整理 [name=rayen]
    - [2020 大會共筆](https://g0v.hackmd.io/c/summit20/%2F%40summit2020%2FHJrLqDGiv)
    - 
- Welcome note 
- 更新共筆連結（無側邊欄到有側邊欄）
- 確認5/3清單
