# 20240206會議

時間：1/30 22:00
連結：[Jitsi Meet](https://jitsi.ocf.tw/g0vsummit2024program)
出席：RS、Paul、yellowsoar、Billion

## keynote speaker 
### 國內講者
- 進度
    - 已經寄出！感謝白貓
    - 等待回覆中，如果2月底
- 追蹤
    - 在   後如果沒有回覆，追加寄信[name=whitecat]

### 國外講者
- 進度
    - 確認時間，洽談 side event 中

- 追蹤

## Open Call 
### 視覺化圖表
- 請議程組組員與議程委員註冊投稿網站，讓 kirby 開視覺化表單給大家。
- 目前表單大致長這樣

![](https://s3-ap-northeast-1.amazonaws.com/g0v-hackmd-images/uploads/upload_6f8d3c56d8e6161f9405d7e3788c63c6.png)
- 目前投稿數量：64個

### 重新喚醒大家，修改投稿
- 提案：針對既有的投稿，是否要寄信告訴大家，修改投稿？


### 審稿
- 進度
    - 已經請 paul 確認審稿時間
- 追蹤
    - 確認時間
    - 確認 kirby 時間 [name=peter]

### 撤回徵稿
- 提案
    - 新增功能會影響程式碼安排，故採取管理員手動處理 [name=tkirby]
    
- 追蹤
    - 確認要提供什麼資訊

## 社群軌
負責人：yellowsoar
進度：
- 已發布：web3 & da0 軌、Cofacts、Rentea
    - [web3 & da0 命名相關資訊](https://docs.google.com/document/d/1AhY_N0Y2gixg6vzTRxzv4K6IKklUhQca0H5qes_ncwE/edit#heading=h.c6qv0kfgkim1)
- 尚待確認的是公私協力與學生社群
    - 公私協力：
        - 負責人：Disfactory [name=Peii]
        - 原本規劃是經驗分享
        - 現在正在討論要以 panel 形式進行，探討促成實際改變的因素為何
    - 學生社群：
        - 負責人：Ted
        - 目前還在由該軌負責人召集學生參與者中
        - 上週進度是追蹤是否還有餘力擔下一個 track → 目前看起來可以

討論：
- 從缺的內容可以如何補上
    - 最終方案：釋出給 open call 
    - 

## Unconf 
負責人：
進度：
- 初步規劃已經完成
- 縮減 unconf 軌的時間，改成社群聚會？
- 

## 議程助理
負責人：rayen 
進度：

## FNF 進度
- 進度
    - 看看 pm5 是否有聯繫的訊息更新
    - 年後是否要主動聯繫？