---
tags: summit2024
---

<div style="font-weight: bold; "><img src="https://s3-ap-northeast-1.amazonaws.com/g0v-hackmd-images/uploads/upload_d73b3ea8ed15d74a3b555ac8b5d88a84.png" style="width: auto; height: 2em;">2024 宣傳組</div>

# 20240223 宣傳組第三十一次會議


> 時間：2024/02/23 （五） 9:00 PM
> 地點：線上
> 出席：RSChiang、Dong、阿敏、YC、SeanGau、Hou、Jason

### 報告事項

#### 跨組會議

相關資料：
[跨組會議第 8 回（2/20）會議記錄](https://g0v.hackmd.io/kYNAPch6Q1mIOpmBzCIF_g#%E7%AC%AC-8-%E5%9B%9E%EF%BC%88220%EF%BC%89)
* 場務組：持續抓人中，可能會找 Allen 代理
* 財務組：報帳參照[請款辦法](https://g0v.hackmd.io/@summit2024/book/https%3A%2F%2Fg0v.hackmd.io%2FBneF56PWQxms79e_LfQnpw)
* 基調講者：已經確定是 John Postill 跟致昕，正在索要國內講者的自介中
* OPass：需要負責人

追蹤：
* 倉庫開倉日期為何？是場勘日嗎？

#### 網站改版

相關資料：
[改版中官網 Figma](https://www.figma.com/file/2X1uTwKxcStAOW9fKlvwc7/Summit-2024-%E7%B6%B2%E7%AB%99%E6%94%B9%E7%89%88?type=design&node-id=0%3A1&mode=design&t=ar3I3DHpe5zQ3M6q-1)

進度：
- 在共筆左側標籤列新增 [改版中官網 Figma](https://www.figma.com/file/2X1uTwKxcStAOW9fKlvwc7/Summit-2024-%E7%B6%B2%E7%AB%99%E6%94%B9%E7%89%88?type=design&node-id=0%3A1&mode=design&t=ar3I3DHpe5zQ3M6q-1)
- 個別頁面導覽列、標題、內文、Footer 大致位置抓出來了。
- 進入網頁想要的動畫感覺完成

結論：
- 記得思考手機版 RWD 怎麼設計
    - 動畫 SeanGau 會用 CSS 搞定，每gic！
    - 切版應該還好
    - 大松時再更新一下設計時程
    - 想看 Dong 畫 [name=RS]
- 請還是叫我 Dong 謝謝 XD [name=Dong]

#### 電子報

進度：
- 第三期：參與者圖像
    - 訂閱人次：中文269位、英文85位
    - 開信率：中文版113封 (43.3%)、英文版40封 (51.9%)
    - 持續有人在網站上訂閱電子報！[name=阿敏]
    - 有些人中英文版都有訂閱
- 第四期：keynote speaker介紹
    - 再跟Peter追蹤兩位講者的自介
    - 預計進度：3/8(五)初稿、3/13(三)寄出
- 第五期：投稿分析
    - 再跟議程組討論
    - 預計進度：3/29(五)初稿、4/3(三)寄出
- 第六期：行前通知
    - 預計進度：4/26(五)初稿、5/1(三)寄出

結論：
- 投稿分析可以提醒議程委員整理意見，當作內容 [name=RS]
- 行前通知不要太早寄，以免大家找不到信(5/1寄出ok) [name=RS]

#### 國際書展媒體相關資料分享

相關資料：
[國際書展媒體相關資料](https://drive.google.com/drive/folders/1F37ASIbxD2avJHmFkkuSLj2MjPD22Rmw?usp=drive_link)

進度：
- 今日去國際書展拿到的媒體相關資料，有新聞稿、採訪通知、書展特色等，可供媒體小組參考 [name=Dong]
- 感謝Dong！ [name=YC]

結論：
- 當作重要的參考資源！
- 一天又平安的過去了，感謝 Dong 的努力！[name=RS]

#### 社群媒體排程

相關資料：
- [學生社群軌](https://docs.google.com/document/u/0/d/1E_kE1Rn_YGRuUQ_dPEDnrLzQJ9Of6wCeu9aMwEe9IF8/edit)
- [投稿倒數 10 天](https://docs.google.com/document/d/16575mntkeh2YRm77ZDiIH8OdtklW2UWWlDyxPqgW64U/edit#heading=h.c6qv0kfgkim1)

進度：
- 學生社群軌由 Ted、Sky 主持，文案暫定排在 3/1，可以再進行調整
- 投稿倒數文待安排負責人，有鑑於原本說 228 氣氛上比較不適合，也許可以安排四年一次的 229 來發想？
    - 偷偷說一個秘密：229 每四年都有一次，而 Summit 每兩年一次，也就是說每兩屆 Summit 就會碰到一次 229 歐 [name=Dong]
    - Summit 也是睽違四年有一次哦！[name=RS]
![](https://s3-ap-northeast-1.amazonaws.com/g0v-hackmd-images/uploads/upload_4515de69e5615f1fab1f5a5d2b514588.png)
    - 字跟學生的人離得很遠，是種生人勿近嗎 [name=RS]
    - 如果想放人可以抽象的描他的頭(還有眼鏡)，互別描頭 [name=RS]
    - 希望他不要發現描頭不對 [name=Dong]

結論：
- 麻煩 Dong 再多產一些怪圖
- 麻煩繁嵐抓抓組員寫看看 229 的文章

### 大會手冊

進度：
- 如大會手冊規劃
- 還需要追不少還不確定的東西

討論：
- 因為時程比較趕，初步會把大會手冊負責人（Hou）轉變成年會網站跟大會App協助統整資料的人
- 會跟贊助組提議說不一定會印手冊（？），看他心臟能不能承受

詢問：
- 需要使用Opass哪些功能?
- 然後想知道可不可以做事後修改
    - OPass 設定檔是在 [GitHub](https://github.com/CCIP-App/Portal) PR 更改，`/events/*.json`
         [name=SeanGau]

結論：
- 先持續蒐集內容
- 看贊助組談得怎麼樣再決定要不要印成紙本
    - 會場地圖 SVG 檔案麻煩 Hou 跟雁子或是 Muka 挖挖看
    - 規劃可以參考 HITCON、SITCON

---

### [GitLab 開票追蹤](https://gitlab.com/g0v-summit/2024/board/-/boards/7090446)

---

### 討論事項

#### 2/27 場勘

- 場勘 10am ~ 12pm 在[中研院人文館](https://maps.app.goo.gl/tZpcmkqgbBCz1S4p8)外面階梯見（不階不散）
- 要勘查的項目可以列一列（舉例來說背板尺寸）
    - 要放宣傳品的位置
    - 要放桌桌的位置
- 記得帶量尺、筆、水杯之類的

### 臨時動議

### 下次會議時間、討論事項

3/1（五）9:00 PM

當天討論大松要幹嘛（~~喝什麼飲料~~）！

#### 追蹤事項

#### 看看籌備大表

#### 散會

(10:01 PM)
