---
tags: g0v-anniversary, g0v-summit
---

# g0v Summit 2020 銜接 2022 十週年相關討論

## 前情提要

2018 及 2020 兩屆 g0v summit 後，留下剩餘款 $1,050,355 (明細參見[帳本](https://docs.google.com/spreadsheets/d/e/2PACX-1vTZFsPdG_l7yv5R0M1goJHL4xbsL7edOK5SV8M4TOJNuUMh3uty75-vZV9frTD9fKi3DV8PyVsom48k/pubhtml?gid=1797765064&single=true))。目前因無人要跳 summit 總召坑，2022 年估計不會舉辦 summit。

2022 年同時是 g0v 十週年，社群在討論舉辦「十週年嘉年華」，MG 在 3/12 基礎松跳坑來主辦一個小型的生日趴，預計接在 10 月份大松後一日 10/23 11a-5p，以吃吃喝喝、短講、uncof、十週年回顧等等形式呈現，主要 TA 是社群參與者。

由於十週年生日趴並不是研討會形式，主要是社群同樂，並不適合募款(同時 MG 接總召的前提是 a. 不募款、b. 不辦要審議程的活動)。因此想確定是否可以使用 summit 剩餘款來舉辦。活動內容仍需組成團隊並與社群討論，但希望是可以二十萬內完成的簡單活動，內容由「沒有人」一起來完成。

「10 週年嘉年華」共筆 https://g0v.hackmd.io/@chihao/g10v-book

## 【問題 1】g0v summit 2020 剩餘款該如何處理？是否可作為十週年相關活動使用？

MG 有向 2020 g0v summit 總召先行詢問想法，凝聚出幾個可能的方向，以下匯整初步的討論，但歡迎更多想法(請留下ID)。

### 方向 1：2022 各活動總籌自行評估預算，向 summit 2020 申請，由 2020 summit 團隊決定是否撥款

問題點：2020 summit 團隊仍要繼續為 2022 活動負責？

### 方向 2：先討論 2020 summit 剩餘款治理機制，再來看 2022 的各活動團隊如何承接

問題點：2020 summit 已大抵解散，誰來討論治理機制？

### 方向 3：十週年生日趴承接 summit 剩餘款，生日趴團隊來決定如何處理費用 (是否及如何讓其它系列活動來申請 summit 剩餘款)

問題點：十週年活動性質不同於 summit，使用 summit 經費是否合理？

### 方向 4：十週年活動性質與 summit 不同，不應使用 summit 剩餘經費

問題點：沒有錢，十週年很難辦，可能只能在原有的大松時間吃個蛋糕？

## 【問題 2】2022 有沒有 summit？
> 我覺得這個問題需要 2020 總召們在決定 $ 使用方式的同時決定，然後有個正式公告 [name=chihao]
> 

## 2022/4/1 Agenda
### 前提 1. 今天的討論是否具有代表性？
- mg 3/21 就在 #summit 邀請了
- 視為 #summit 頻道 300+ 人默認？
    - [name=chihao] 我覺得 ok
- 要動 summit $，還是需要 summit co-chairs *3 一致同意
    - [name=isabel] jothon 有討論過，delegate isabel

### 前提 2. 剩餘款如何使用？ (generally)
- 今天有沒有 stakeholder 在場？看起來就是沒有 XD
- [name=雁子] 分享從 summit 出納的角度 taking care summit 小金庫的工作，需要與 summit 2020 co-chairs 進一步釐清（因近期也有些利息、販賣的收入），關於進出需怎樣控管。

### 3. 2022 十週年相關活動是否可以使用 summit 剩餘款？
- [name=isabel] 覺得要留點 $ 給下一屆 summit
- [name=isabel] should set (1) max $ & (2) deadline，不符合者就沒有財務的支援。
- [name=mg] 作為申請人覺得很 ok
- [name=mg] 那誰要當 cfp 的評審呢？
- [name=isabel] 不希望由揪松找評審，揪松可以找人來做這件事。
- [name=pm5] Slack 上的就是站在要評分的準則，要付出「審核」的 promise
- [name=pm5] 3/20-21
    - 這筆錢的運用要回應到 g0v Summit 2020 企劃書（或過去類似的募款文件）裡所說的 Summit 的特色：1) 全球公⺠科技盛會，2) 開放群眾協作，3) 連結在地社群。
    - 這筆錢是因此而募得的，它的使用應該要出於這些目的。
    - 以目前十週年生日趴的活動概念，我相信它可以連結到在地社群。對於開放群眾協作，Summit 希望做的是「透過會場安排與議程設計，希望讓真誠的交流得以發生，讓動手做事的人找到更多前進的動力」。生日趴已經確定只會有 unconf，不會有其它議程的安排，所以在這個方向的成效，我就持保留態度。
    - 我比較有顧慮的是生日趴的 target audience 與「如果沒有人有意願、沒有一定要吸引非同溫層，可以考慮直接做類似同樂會、聯誼會的簡單活動」這樣的活動概念。Summit 以全球公民科技盛會之名舉辦活動，在這方面應該是要擴大連結的，是要嘗試建立跨同溫層的橋樑的。也許是我對同溫層的理解有點不同，我覺得生日趴的活動概念與規模，比較像是要鞏固基本盤的。
    - 這樣沒有不好，只是考慮到 Summit 有它仍然應該要做的事情，我想我不贊同生日趴直接取得 Summit 經費扣除 2018 的部分。綜合考量下，以生日趴所設定的目標來看，我個人還是認為先前提的 20 萬比較合理。
    - 另外關於「討論歷屆 Summit 經費的去向，是否要召集歷屆 g0v Summit 總召」，我想釐清一下，召集歷屆總召的意思是應該也徵求他們的意見，還是應該讓歷屆總召也在共識決的範圍內？
    - 如果是徵求意見的話，那我同意 g0v Summit 2018 以後的經費使用一直是以開放參與為目標的（2018 以前的情況純粹是我不清楚或目前不記得了），帳本是公開的，討論也盡量是公開的。
    - 如果要投入更多 Summit 的經費到十週年的數個活動中，那我認為其中一些活動必須有對外募款的能力與能量。
- [name=chihao] 願意繼續審核的這個肩膀，作為沒有找到下ㄧ個 Co-Chair 的代價。
    - [name=chihao] 其實是「必須」XD
- [name=pm5] 其實我是有在想要不要跳 2024
    - [name=mg] 如果 pomin 要跳坑那我願意幫忙
    - [name=Yanyiyi] 可以持續幫忙管錢的事情。
- [name=pm5] 2024 生日趴？這樣 summit 可以維持在 conference
    - [name=mg] 如果今年辦出個樣子，會讓大家覺得⋯
- [name=Yanyiyi] 每個活動都要有個財務？
    - [name=isabel] 每個活動的坑主（或坑主 delegate 某人） -> jothon 職工 -> OCF
- 每個活動有 max $
- [name=mg] 預支？
    - [name=isabel] 可以預支 Summit 零用金
    - ![](https://s3-ap-northeast-1.amazonaws.com/g0v-hackmd-images/uploads/upload_88330f10ea1ed7fa658a73ee52d4d348.jpg =200x)
        - [name=Yanyiyi] 就這流程的釐清在與 3 位 Co-chairs 會議中也要釐清。
- cfp proposal 多詳細？
    - [name=isabel] push 大家表達意願，定公告時間，可以公開討論
    - [name=isabel] 要有合理內容
        - 活動目的 ⭐️
        - 規模
        - 場地預計
        - 時間
        - Budget
    - Timeline? (chihao 先隨意想像)
        - 不能太晚，如果我是坑主，會希望早一點確定會有錢 [name=chihao]
        - 4/9 大松開 cfp
        - 5/9 截止
        - 5/16 公告
- 取名：10 週年 Grant
- debug
    - 如果某活動錢沒用完？流用？
        - [name=yanyiyi] [name=MG] [name=isabel] 不贊成流用，可能會造成金流太過於複雜。
    - 不合法單據怎麼辦？
    - 零用金一開始給多少？
        - [name=yanyiyi] 政府的話 60% ，但原則屆時都是還要走程序。
    - 個人勞務報酬？
        - 按照 summit 過去「會付錢」的 functions
            - 直播？
            - 翻譯？
            - 邀請國外講者？
        - 結論 case-by-case XDDD
- 成果報告書？
- 活動成果以公開形式留下紀錄
- 

### 4. 生日趴可以如何使用？
- cfp


### 臨時動議 1. 2022 到底能不能沒有 Summit？
- 不能決定沒有
- 在有之前，找總召的責任都還是在 summit 2020 co-chairs 頭上

### 臨時動議 2. 大年小年
- [name=pm5] 1 次 Summit 1 次 Festival 或許是ㄧ個可能的想像（？）
